Minutes et répertoires du notaire Louis SERIZE, 12 mars 1803 - 8 septembre 1812 (étude XXVII)
Archives nationales
- Répertoire(s) de Louis SERIZE, 24 septembre 1802 - 20 juin 1817; MC/RE/XXVII/10 - MC/RE/XXVII/12
  - Répertoire. an XI, vendémiaire - 1808, 12 juillet, 1er vendémiaire an XI (24 septembre 1802) - 12 juillet 1808; MC/RE/XXVII/10
    - Inventaire après décès de Marie-Geneviève-Jeanne Champion, épouse de Nicolas-Mederic Roussel., 6 floréal an XIII (26 avril 1805)
      inventaire après décès; Champion, Marie-Geneviève-Jeanne; Roussel, Nicolas-Mederic
    - Inventaire après décès de Jean-Gabriel Bon., 9 floréal an XIII (29 avril 1805)
      inventaire après décès; Bon, Jean-Gabriel
    - Inventaire après décès de Pierre-Joseph Carpentier., 18 floréal an XIII (8 mai 1805)
      inventaire après décès; Carpentier, Pierre-Joseph
    - Inventaire après décès de Joseph Desenne., 27 floréal an XIII (17 mai 1805)
      inventaire après décès; Desenne, Joseph
    - Inventaire après décès de Louis Cossinier., 11 prairial an XIII (31 mai 1805)
      inventaire après décès; Cossinier, Louis
    - Inventaire après décès de Marie-Madelaine-Agnès Orry, femme de Jacques-Etienne Thierry, architecte et professeur à l'école de droit, rue du Cimetière-Saint-André-des-Arts, n° 2., 18 prairial an XIII (7 juin 1805)
      inventaire après décès; Cimetière-Saint-André-des-Arts (rue du); Orry, Marie-Madelaine-Agnès; Thierry, Jacques-Etienne; architecte; enseignant
    - Inventaire après décès de Jean Contat-Desfontaines., 22 prairial an XIII (11 juin 1805)
      inventaire après décès; Contat-Desfontaines, Jean
    - Dépôt de l'intitulé de l'inventaire après décès de Antoine Cailleux, censeur au lycée de Moulins., 24 prairial an XIII (13 juin 1805)
      dépôt de pièces; extrait d'acte; inventaire après décès; Moulins (Allier); Cailleux, Antoine
    - Inventaire après décès de Catherine Destournelles., 2 messidor an XIII (21 juin 1805)
      inventaire après décès; Destournelles, Catherine
    - Inventaire après décès de Jean Beaugray, grande rue Taranne., 6 messidor an XIII (25 juin 1805)
      inventaire après décès; Taranne (rue); Beaugray, Jean
    - Inventaire après décès de Etienne-Augustin Barbot., 14 messidor an XIII (3 juillet 1805)
      inventaire après décès; Barbot, Etienne-Augustin
    - Inventaire après décès de Inventaire après décès de Jeanne-Françoise Sanson veuve de Nicolas Berger., 4 thermidor an XIII (23 juillet 1805)
      inventaire après décès; Sanson, Jeanne-Françoise; Berger, Nicolas
    - Inventaire après décès de Pierre Dijon., 6 fructidor an XIII (24 août 1805)
      inventaire après décès; Dijon, Pierre
    - Inventaire après décès de Edmée Gillot, 3 jour complémentaire an XIII (20 septembre 1805)
      Acte passé par-devant un notaire substituant:
      Me Cousin.
      inventaire après décès; Gillot, Edmée
    - Inventaire après décès de Victoire Salmon, épouse de Michel Marion, 2 vendémiaire an XIV (24 septembre 1805)
      Me Chambette.
      inventaire après décès; Salmon, Victoire; Marion, Michel
    - Inventaire après décès de Joseph Beaupoil, 2 vendémiaire an XIV (24 septembre 1805)
      inventaire après décès; Beaupoil, Joseph
    - Inventaire après décès de Louis Leclerc, 3 vendémiaire an XIV (25 septembre 1805)
      inventaire après décès; Leclerc, Louis
    - Inventaire après décès de Joseph Vanhoenaker., 15 vendémiaire an XIV (7 octobre 1805)
      inventaire après décès; Vanhoenaker, Joseph
    - Inventaire après décès de Gabriel Legas, 17 vendémiaire an XIV (9 octobre 1805)
      inventaire après décès; Legas, Gabriel
    - Inventaire après décès de Marie-Anne-Antoinette Charbonné, 20 vendémiaire an XIV (12 octobre 1805)
      inventaire après décès; Charbonné, Marie-Anne-Antoinette
    - Inventaire après décès de Adélaïde Hamot, femme de François Jean Desjardins, divorcée de Jacques Quentin Renaudin., 2 brumaire an XIV (24 octobre 1805)
      inventaire après décès; Hamot, Adélaïde; Desjardins, François-Jean; Renaudin, Jacques-Quentin
    - Inventaire après décès de Jean Fink., 6 brumaire an XIV (28 octobre 1805)
      inventaire après décès; Fink, Jean
    - Inventaire après décès de Jean-Pierre-Marie-Philippe Hernu, limonadier. Justine Suzanne Bigot, sa veuve., 5 nivôse an XIV (26 décembre 1805)
      inventaire après décès; Hernu, Jean-Pierre-Marie-Philippe; Bigot, Justine-Suzanne; restaurateur
    - Inventaire après décès de Jean-Baptiste Mercier, 13 janvier 1806
      inventaire après décès; Mercier, Jean-Baptiste
    - Inventaire après décès de Louise-Bonne-Esprit Caqueray, femme LeVaillant, 18 janvier 1806
      inventaire après décès; Caqueray, Louise-Bonne-Esprit; Levaillant
    - Inventaire après décès de Angadrême Regnier, femme de Simon., 20 janvier 1806
      inventaire après décès; Regnier, Angadrême; Simon, M.
    - Inventaire après décès de Jeanne Girod, veuve Delêtre, 7 février 1806
      inventaire après décès; Girod, Jeanne; Delêtre
    - Inventaire après décès de Bonne-Françoise-Adélaïde Malgranche, femme de Emmanuel-Bernard, Mary, 20 février 1806
      inventaire après décès; Malgranche, Bonne-Françoise-Adélaïde; Mary, Emmanuel-Bernard
    - Inventaire après décès de Anne-Thérèse Boulanger, femme de François Chenal, 4 mars 1806
      inventaire après décès; Boulanger, Anne-Thérèse; Chenal, François
    - Inventaire après décès de Marie-Jeanne-Germaine Lacour, femme de Jean Michel Seubel., 27 mars 1806
      inventaire après décès; Lacour, Marie-Jeanne-Germaine; Seubel, Jean-Michel
    - Inventaire après décès de Jacques-Claude Liedot, 5 mai 1806
      inventaire après décès; Liedot, Jacques-Claude
    - Extrait de l'intitulé de l'inventaire après décès de Angélique-François Delaguillaumye, par Barbier, notaire à Coulommiers, le 3 ventôse an XII., 10 mai 1806
      Me Barbier, notaire à Coulommiers (Seine-et-Marne).
      inventaire après décès; Coulommiers (Seine-et-Marne); Delaguillaumye, Angélique-François
    - Inventaire après décès de Jean-Baptiste Paris., 28 mai 1806
      inventaire après décès; Paris, Jean-Baptiste
    - Inventaire après décès de Marie Françoise Roy, épouse de Jean Augustin Chambert., 12 juin 1806
      inventaire après décès; Roy, Marie-Françoise; Chambert, Jean-Augustin
    - Inventaire après décès de Marie-Pascale-Victoire Bega, veuve Jacques Le Roy, ancien négociant., 13 juin 1806
      inventaire après décès; Bega, Marie-Pascale-Victoire; Leroy, Jacques; négociant
    - Inventaire après décès de Margueritte-Germaine Gilbert, femme de Etienne-Clément Castenmiller, décédé à Paris, 16 juin 1806
      inventaire après décès; Gilbert, Marguerite-Germaine; Castenmiller, Etienne-Clément
    - Inventaire après décès de Marie-Marguerite-Sophie Delacroix, veuve de Joseph Henry, épouse de Liénard., 16 juin 1806
      inventaire après décès; Delacroix, Marie-Marguerite-Sophie; Henry, Joseph; Liénard
    - Inventaire pour parvenir à divorce entre Edmé-Antoine Grisier, maître fourbisseur, et Marie-Françoise-Sophie Didier, son épouse., 4 juillet 1806
      inventaire; Grisier, Edmé-Antoine; Didier, Marie-Françoise-Sophie; armurier
    - Inventaire après décès de Catherine-Françoise-Émilie Barisson, 10 juillet 1806
      inventaire après décès; Barisson, Catherine-Françoise-Émilie
    - Inventaire après décès de Emmanuel-Bernard Mary., 22 juillet 1806
      inventaire après décès; Mary, Emmanuel-Bernard
    - Inventaire après décès de Marie Beurier veuve en première noces de Jean-François Gauchée et épouse en seconde noces d'Antoine Fougeron, 9 août 1806
      inventaire après décès; Beurier, Marie; Gauchée, Jean-François; Fougeron, Antoine
    - Inventaire après décès de d'Alexandre Bleuet., 12 août 1806
      inventaire après décès; Bleuet, Alexandre
    - Inventaire après décès deJean Coustant, boulanger. Geneviève Viollet, veuve en 1ère noces de André LaBry, sa veuve en 2ème noces., 22 août 1806
      inventaire après décès; Coustant, Jean; Viollet, Geneviève; Labry, André; boulanger
    - Inventaire après décès de d'Aimée Du Ponnois, femme de Charles Quévrain., 26 août 1806
      inventaire après décès; Du Ponnois, Aimée; Quévrain, Charles
    - Inventaire à cause d'interdiction de Joseph Legrand et Martine Senart, son épouse., 27 août 1806
      inventaire; Legrand, Joseph; Senart, Martine
    - Inventaire après décès de Pierre-Martin De Bussy, 5 septembre 1806
      inventaire après décès; Bussy (de), Pierre-Martin
    - Inventaire après décès de Thomas-Victor Lemoine, 18 septembre 1806
      inventaire après décès; Lemoine, Thomas-Victor
    - Inventaire après décès de Jean-Baptiste Pretot, 1er octobre 1806
      inventaire après décès; Pretot, Jean-Baptiste
    - Inventaire après décès de Catherine Vautrin, femme de Pierre Henry., 9 octobre 1806
      inventaire après décès; Vautrin, Catherine; Henry, Pierre
    - Inventaire après décès de Jean-Christophe Sandrier-Despomelles, 15 octobre 1806
      inventaire après décès; Sandrier-Despomelles, Jean-Christophe
    - Inventaire après décès de Guillaume Grivel, ex professeur de legislation, 21 octobre 1806
      inventaire après décès; Grivel, Guillaume; enseignant
    - Inventaire après décès de Marie-Michelle Le Conte, femme de Pierre Louis Leconte., 13 décembre 1806
      inventaire après décès; Le Conte, Marie Michelle; Leconte, Pierre Louis
    - Inventaire après décès de Jean-Charles Delaplace, ancien perruquier, demeurant rue de la Tixeranderie., 29 décembre 1806
      inventaire après décès; Tixeranderie (rue de la); Delaplace, Jean-Charles; coiffeur
    - Inventaire après décès de Louis Henry, employé à la trésorerie, demeurant à Paris rue Saint-Jacques n° 41, 23 janvier 1807
      inventaire après décès; Saint-Jacques (rue); Henry, Louis; fonctionnaire
    - Inventaire après décès de Françoise-Elisabeth Grisel, femme de Jean-Claude Roussel, jardinier, demeurant à Paris, Barrière de l'École Militaire n°18., 4 février 1807
      inventaire après décès; Ecole-Militaire (chemin de ronde de l'); Grisel, Françoise-Elisabeth; Roussel, Jean; jardinier
    - Inventaire après décès de Jean Chaillon et de Marie-Thérèse Degaigne., 5 février 1807
      inventaire après décès; Chaillon, Jean; Degaigne, Marie-Thérèse
    - Inventaire après décès de Charles Benier, avoué à la cour d'appel de Paris demeurant rue d'Anjou Dauphine, n°13. Aglaé-Marie-Catherine Cuignard, sa veuve., 16 février 1807
      23 décembre 1829, dépôt du testament de Aglaé-Marie-Catherine Cuignard, veuve de Charles Benier, ancien avocat à la Cour royale de Paris, RE/XXVII/15.
      inventaire après décès; Anjou-Dauphine (rue d'); Benier, Charles; Cuignard, Agalé-Marie-Catherine; avocat; avoué
    - Inventaire après décès de Antoine-Joseph-Yves Girod, maître frangier, marchand de nouveautés, passementier, rue Vivienne, à la requête de Jeanne-Marie-Louise Delettre, nièce du défunt et autres., 9 mars 1807
      inventaire après décès; Vivienne (rue); Girod, Antoine-Joseph-Yves; Delettre, Jeanne-Marie-Louise; commerçant; passementier
    - Inventaire après décès Denise Blondeau, femme de Pierre Dagobert à la requête du Sr. Dagobert et de Hubert Etienne, marchand de vins, hors la barrière Cadet comme mari de Margueritte-Madeleine Dagobert et autres., 28 avril 1807
      inventaire après décès; Blondeau, Denise; Dagobert, Pierre; Etienne, Hubert; Dagobert, Marguerite-Madeleine; commerçant
    - Inventaire après décès de Élisabeth Henry, veuve de Guillaume Fumée, à la requête de Mr. Mollion, avoué demeurant à Paris rue de Marais n° 13, exécuteur testamentaire, et de Françoise Fortunée Fumée, femme de Charles-Alexandre Besnard, demeurant à Paris, cloître des Bernardins, n°3., 4 mai 1807
      inventaire après décès; Bernardins (cloître des); Marais (rue des); Henry, Élisabeth; Fumée, Guillaume; Mollion, Mr.; Fumée, Fortunée-Françoise; Besnard, Charles-Alexandre; avoué
    - Inventaire après décès de Jacques Grisel et de Marie-Catherine Patry, demeurant à Vaugirard, à la requête d'Alexis Roussel, jardinier, et Madeleine-Françoise Grisel, son épouse, demeurant au dit Vaugirard. Françoise Robin, sa 1ère épouse., 13 mai 1807
      inventaire après décès; Vaugirard (ancienne commune); Grisel, Jacques; Patry, Marie-Catherine; Roussel, Alexis; Grisel, Madeleine-Françoise; Robin, Françoise; jardinier
    - Inventaire après décès de Claude-François Dambrun, demeurant rue du Renard Saint-Sauveur, à la requête de Marie-Madeleine Songat, sa veuve, et de sa fille mineure., 25 mai 1807
      inventaire après décès; Renard-Saint-Sauveur (rue du); Dambrun, Claude-François; Songuat, Marie-Madeleine
    - Inventaire après décès d'Augustin Pagès, tailleur d'habits, rue Dauphine n° 20, à la requête de Pierrette-Marie-Françoise Hertereau, sa veuve, en son nom et comme tutrice de son fils mineur., 6 juin 1807
      inventaire après décès; Dauphine (rue); Pagès, Augustin; Hertereau, Pierrette-Marie-Françoise; tailleur d'habits
    - Inventaire après décès de François Travaux, portier du Jardin des plantes., 8 juin 1807
      inventaire après décès; Jardin-des-Plantes (rue du); Travaux, François; concierge
    - Inventaire après décès de Joseph-Hubert-François Carlier., 17 juin 1807
      inventaire après décès; Carlier, Joseph-Hubert-François
    - Inventaire après décès de François Vion., 10 juillet 1807
      inventaire après décès; Vion, François
    - Inventaire après décès de Mlle Anne-Charlotte Pioche., 15 juillet 1807
      inventaire après décès; Pioche, Anne-Charlotte
    - Inventaire après décès de Pierre-Ponce Leclerc, 5 août 1807
      inventaire après décès; Leclerc, Pierre-Ponce
    - Inventaire après décès de Jeanne-Margueritte Ouzelet femme de Jean-Claude Pascal, 11 août 1807
      inventaire après décès; Ouzelet, Jeanne-Margueritte; Pascal, Jean-Claude
    - Inventaire après décès de Marie-Margueritte Blanchart femme d'Augustin Menard, jardiner chez Mr. Decrusol, à Bry-sur-Marne., 21 septembre 1807
      inventaire après décès; Bry-sur-Marne (Val-de-Marne); Blanchart, Marie-Margueritte; Menard, Augustin; Decrusol, M.; jardinier
    - Inventaire après décès de Marie-Rosalie Julhiard, épouse de Jean-Maurice Le Maistre Delamartinière, 22 septembre 1807
      inventaire après décès; Julhiard, Marie-Rosalie; Le Maistre Delamartinière, Jean-Maurice
    - Inventaire après décès de Jean Delarbre, et de dame Claudine Rousseau, son épouse, 7 octobre 1807
      inventaire après décès; Delarbre, Jean; Rousseau, Claudine
    - Inventaire après décès de Charles-Marie Meurice, sellier demeurant à Paris, rue Beaurepaire, n° 9, 12 octobre 1807
      inventaire après décès; Beaurepaire (rue); Meurice, Charles-Marie; sellier
    - Inventaire après décès de Joseph Rouvière, 28 octobre 1807
      inventaire après décès; Rouvière, Joseph
    - Inventaire après décès de d'Antoine Pernot, 17 novembre 1807
      inventaire après décès; Pernot, Antoine
    - Inventaire après décès de Nicolas-François Coquillon, 26 décembre 1807
      inventaire après décès; Coquillon, Nicolas-François
    - Inventaire après décès de Marie-Anne Poulain veuve de Jean-Jacques Carbonel, 28 décembre 1807
      inventaire après décès; Poulain, Marie-Anne; Carbonel, Jean-Jacques
    - Procès-verbal pour parvenir à l'inventaire après décès de biens de François-Jean Desjardins. L'inventaire est du 4 janvier 1808., 29 décembre 1807
      inventaire après décès; Desjardins, François-Jean
    - Inventaire après décès de Charles Pelletier, 9 janvier 1808
      inventaire après décès; Pelletier, Charles
    - Inventaire après décès de Jean-Nicolas Boulet, marchand épicier, 25 janvier 1808
      inventaire après décès; Boulet, Jean-Nicolas; commerçant
    - Inventaire après décès de Bernard Mombron, demeurant à Paris rue de la Bourbe, n° 12, 6 février 1808
      inventaire après décès; Bourbe (rue de la); Mombron, Bernard
    - Inventaire après décès de d'Etienne-Alexandre Dambresville, 19 avril 1808
      inventaire après décès; Dambresville, Etienne-Alexandre
    - Inventaire après décès de Nicolas Jusserand, 21 avril 1808
      inventaire après décès; Jusserand, Nicolas
    - Inventaire après décès de Jean-Jacques Rivière., 21 avril 1808
      inventaire après décès; Rivière, Jean-Jacques
    - Inventaire après décès de Marie Bougon, 25 avril 1808
      inventaire après décès; Bougon, Marie
    - Inventaire après décès de Marie-Françoise Sollier, veuve de Nicolas Chartier, 28 avril 1808
      inventaire après décès; Sollier, Marie-Françoise; Chartier, Nicolas
    - Inventaire après décès de Jean-François Laitié, 30 avril 1808
      inventaire après décès; Laitié, Jean-François
    - Inventaire après décès de Antoine-Sébastien Louette, 9 mai 1808
      inventaire après décès; Louette, Antoine-Sébastien
    - Inventaire après décès de Jean-François Boyer, 16 mai 1808
      inventaire après décès; Boyer, Jean-François
    - Inventaire après décès de Catherine Gouverneur, 18 mai 1808
      inventaire après décès; Gouverneur, Catherine
    - Inventaire après décès de Louis Bourdon., 20 mai 1808
      inventaire après décès; Bourdon, Louis
    - Inventaire après décès de Girard Rondil, 24 mai 1808
      inventaire après décès; Rondil, Girard
    - Inventaire après décès de Marie-Françoise-Augustine Leroux, épouse de Nicolas Leroux, 9 juin 1808
      inventaire après décès; Leroux, Marie-Françoise-Augustine; Leroux, Nicolas
  - Répertoire. 1808, 13 juillet - 1812, 12 mars, 13 juillet 1808 - 12 mars 1812; MC/RE/XXVII/11
    - Inventaire après décès de Marie-Élisabeth Perinot ou Perinat, veuve de François-Madeleine, Sallantin, 14 juillet 1808
      MC/RE/XXVII/11
      inventaire après décès; Perinot, Marie-Élisabeth; Sallantin, François-Madeleine; Perinat, Marie-Elisabeth
    - Inventaire après décès de Mademoiselle Jeanne-Eléonore, Le Roy, 18 juillet 1808
      inventaire après décès; Leroy, Jeanne-Eléonore
    - Inventaire après décès de Marie-Charlotte Trumeau Delaforest, épouse de Théophile-François, Tupigny de Bouffé, sous-chef à l'administration de l'enregistrement et des domaines, rue Saint-André-des-Arts, n° 53., 12 août 1808
      inventaire après décès; Saint-André-des-Arts (rue); Trumeau Delaforest, Marie-Charlotte; Tupigny de Bouffé, Théophile-François
    - Inventaire après décès de Claude Potier, 31 août 1808
      inventaire après décès; Potier, Claude
    - Inventaire après décès de d'Augustin Dufresne, demeurant dans la cour de la Sainte -Chapelle, n° 6, 9 septembre 1808; Attention ce feuillet du répertoire se trouve intercalé dans le mois de mars 1809.
      inventaire après décès; Sainte-Chapelle (cour de la); Dufresne, Augustin
    - Inventaire après décès de Jean-Jacques Buret, demeurant rue de la Jussienne, n°9, 12 septembre 1808
      inventaire après décès; Jussienne (rue de la); Buret, Jean-Jacques
    - Inventaire après décès de Nicolas-Antoine Loursel et de Margueritte Piecevan, son épouse., 26 septembre 1808
      inventaire après décès; Loursel, Nicolas-Antoine; Picevan, Margueritte
    - Inventaire après décès de Maxime Chambet-Pupil, 27 octobre 1808
      inventaire après décès; Chambet Pupil, Maxime
    - Inventaire après décès de Guillaume LeRoy, marchand de vin, rue Contrescarpe, n° 3., 31 octobre 1808
      inventaire après décès; Contrescarpe (rue de la); Leroy, Guillaume; commerçant
    - Inventaire après décès de Jean-Charles Masson, 10 novembre 1808
      inventaire après décès; Masson, Jean-Charles
    - Inventaire après décès de Anne-Gabrielle-Jeanne Fortin, épouse de Jean-Pierre Coclin., 15 décembre 1808
      inventaire après décès; Fortin, Anne-Gabrielle-Jeanne; Coclin, Jean-Pierre
    - Inventaire après décès de Sibella Dallas veuve de Guillaume Raë, 14 janvier 1809
      inventaire après décès; Dallas, Sibella; Raë, Guillaume
    - Inventaire après décès de Charles René Deshayes, demeurant rue Montorgueil, n° 29, 16 janvier 1809
      inventaire après décès; Montorgueil (rue); Deshayes, Charles
    - Inventaire après décès de Hervey-Nicolas Picard, marchand épicier à Paris, rue du petit Pont, n° 8, 10 février 1809
      inventaire après décès; Petit-Pont (rue du); Picard, Hervey-Nicolas; commerçant
    - Inventaire après décès de Catherine-Thérèse Desvignes veuve de François-Pierre, Duhamel, 15 février 1809
      inventaire après décès; Desvignes, Catherine-Thérèse; Duhamel, François-Pierre
    - Inventaire après décès de Margueritte Chevoirlhe dite Lenoir, épouse de Jean-Baptiste-Joseph Fabie, marchand épinglier, rue de Thionville, n° 50., 9 mars 1809; Attention ce feuillet du répertoire se trouve intercalé dans le mois de septembre 1808.
      inventaire après décès; Thionville (rue de); Chevroilhe dite Lenoir, Margueritte; Fabie, Jean-Baptiste-Joseph; forgeron
    - Inventaire après décès de Louis-Simon Boizot, statuaire, demeurant Palais des Beaux-Arts, Collège des quatre nations, 15 mars 1809
      inventaire après décès; Beaux-Arts (rue des); Boizot, Louis-Simon; sculpteur
    - Inventaire après décès de Pierre-François Garot, 28 mars 1809
      inventaire après décès; Garot, Pierre-François
    - Inventaire après décès de Louis-Jacques Tesson, 5 avril 1809
      inventaire après décès; Tesson, Louis-Jacques
    - Inventaire après décès de Augustin Landon, 10 avril 1809
      inventaire après décès; Landon, Augustin
    - Inventaire après décès de Madeleine Boucault, épouse Jean-Joseph Audrilliard, 19 avril 1809
      inventaire après décès; Boucault, Madeleine; Audrilliard, Jean-Joseph
    - Inventaire après décès de Louis-Vincent Leclerc, 27 avril 1809
      inventaire après décès; Leclerc, Louis-Vincent
    - Inventaire après décès de Pierre Metzinger, 23 mai 1809
      inventaire après décès; Metzinger, Pierre
    - Inventaire après décès de Antoine-Louis-Marie Duval, 1er juin 1809
      inventaire après décès; Duval, Antoine-Louis-Marie
    - Inventaire pour parvenir à divorce entre Guillaume Cressart, propriétaire, demeurant Boulevard des Italiens, n° 20, et Marie Royer, veuve en première noce de Charles-Marie-Amable Delahaye, et présentement épouse du dudit Cressart, rue de Tournon, n° 5., 1er juin 1809
      inventaire; Italiens (boulevard des); Tournon (rue de); Cressart, Guillaume; Royer, Marie; Delahaye, Charles-Marie-Amable
    - Inventaire après décès de Madeleine-Claire Bertrand ou Bastard, épouse de Pierre Berson, marchand potier, rue du Brave, n° 2., 3 juin 1809
      inventaire après décès; Brave (rue du); Bertrand, Madeleine-Claire; Bresson, Pierre; Bastard, Madeleine-Claire; potier
    - Inventaire après décès de François Breton, chaudronnier, décédé rue Galande, n° 46, 14 juin 1809
      inventaire après décès; Galande (rue); Breton, François; forgeron
    - Inventaire après décès de Alexandrine-Bernardine-Barbe-Hortense d'Espinay-Saint-Luc veuve de Maximilien-Gabriel-Louis de Bethune-Sully, 16 juin 1809
      inventaire après décès; Espinay-Saint-Luc (d'), Alexandrine-Bernardine-Barbe-Hortense; Bethune-Sully (de), Maximilien-Gabriel-Louis
    - Inventaire après décès de Claude Madot, 14 juillet 1809
      inventaire après décès; Madot, Claude
    - Inventaire après décès de Jean-Hyacinthe Rouyer, de Marie-Madeleine Davou, son épouse, et de Marie-Fanelli Rouyer, mineure., 20 juillet 1809
      inventaire après décès; Rouyer, Jean-Hyacinthe; Davou, Marie-Madeleine; Rouyer, Marie-Fanelli
    - Inventaire après décès de Edme-Jacques Jarauld, 31 juillet 1809
      inventaire après décès; Jarauld, Edme-Jacques
    - Inventaire après décès de Marie-Jeanne Potier épouse de François Bourdin, 18 octobre 1809
      inventaire après décès; Potier, Marie-Jeanne; Bourdin, François
    - Inventaire après décès de Marguerite Leclerc, épouse de Jean-Baptiste Dumay, boulanger, demeurant rue du Petit Lion Saint Sulpice, n° 9, 31 octobre 1809
      inventaire après décès; Petit-Lion-Saint-Sulpice (rue du); Leclerc, Marguerite; Dumay, Jean-Baptiste; boulanger